hr-HR: Profil perja: Banana; Šišmiševa krila; Dijamant; Flu-Flu; Visoki profil; Niski profil; Parabolični; Štit; Rotirajući; Ravno; Ostalo
ko: 화살깃 형태: 바나나; 배트윙; 다이아몬드; 플루플루; 하이 프로파일; 로우 프로파일; 패러볼릭; 실드; 스핀; 스트레이트; 기타
nl: Profiel van de bevedering: Banaan; Batwing; Diamant; Flu-flu; Hoog profiel; Laag profiel; Parabolisch; Schild; Spin; Recht; Overige
da: Fjerprofil: Banan; Flagermus; Diamant; Flu-Flu; Høj profil; Lav profil; Parabolsk; Skjold; Spin; Lige; Andet
it: Profilo dell'impennaggio: A banana; Ad ala di pipistrello; A diamante; Flu-flu; A profilo alto; A profilo basso; Parabolico; A scudo; Spin wing; Dritto; Altro
es: Perfil de emplumado: Banana; Ala de murciélago; Diamante; Flu-flu; Perfil alto; Perfil bajo; Parabólico; Escudo; Giro; Recto; Otro
en: Fletching profile: Banana; Batwing; Diamond; Flu-Flu; High profile; Low profile; Parabolic; Shield; Spin; Straight; Other
sl-SI: Profil peres na puščici: Banana; Netopirjevo krilo; Diamant; Flu-Flu; Visok profil; Nizek profil; Parabolično; Ščit; Spin; Ravno; Drugo
cs: Profil opeření: Banán; Netopýří křídlo; Diamant; Flu-Flu; Vysoký profil; Nízký profil; Parabolický; Štít; Rotace; Rovný; Ostatní
nb: Fletching-profil: Banan; Flaggermusvinge; Diamant; Flu-flu; Høy profil; Lav profil; Parabolsk; Skjold; Spinn; Rett; Annet
bg-BG: Профил на перата на стрелата: Банан; Крило на прилеп; Диамант; Флу-флу; Висок профил; Нисък профил; Параболичен; Щит; Въртящ се; Прав; Друго
ro-RO: Profil aripilor: Banană; Aripă de liliac; Romb; Flu-Flu; Profil înalt; Profil redus; Parabolic; Scut; Rotire; Drept; Altele
pl: Profil lotki strzały: Banan; Skrzydło nietoperza; Diament; Flu-Flu; Wysoki profil; Niski profil; Paraboliczny; Tarcza; Rotacyjny; Prosty; Inny
sk-SK: Profil pier: Banánový; Batwing; Diamantový; Flu-Flu; Vysoký profil; Nízky profil; Parabolický; Štít; Rotačný; Rovný; Iné
ja: 羽根の形状: バナナ; バットウィング; ダイヤモンド; フルフル; ハイプロファイル; ロープロファイル; パラボリック; シールド; スピン; ストレート; その他
lt-LT: Plunksnelių profilis: Banano; Šikšnosparnio sparno; Deimanto; „Flu-Flu“; Aukšto profilio; Žemo profilio; Parabolinis; Skydo; Sukamasis; Tiesus; Kita
zh-CN: 箭羽轮廓: 香蕉形; 蝙蝠翼形; 菱形; 减速羽 (Flu-Flu); 高流线形; 低流线形; 抛物线形; 盾形; 旋转羽; 直形; 其他
vi: Hình dạng cánh tên: Hình quả chuối; Cánh dơi; Hình thoi; Flu-Flu; Mặt cắt cao; Mặt cắt thấp; Hình parabol; Hình khiên; Xoay; Thẳng; Khác
pt-BR: Perfil de flechamento: Banana; Batwing; Diamante; Flu-Flu; Perfil alto; Perfil baixo; Parabólico; Escudo; Spin; Reto; Outro
fi: Sulitusprofiili: Banaani; Lepakonsiipi; Vinoneliö; Flu-Flu; Korkea profiili; Matala profiili; Parabolinen; Kilpi; Kierre; Suora; Muu
th: ลักษณะการติดปีกธนู: ทรงกล้วย; ทรงปีกค้างคาว; ทรงข้าวหลามตัด; ฟลูฟลู; ทรงสูง; ทรงเตี้ย; ทรงพาราโบลา; ทรงโล่; ทรงสปิน; ทรงตรง; อื่นๆ
pt-PT: Perfil de flechamento: Banana; Asa de morcego; Diamante; Flu-Flu; Perfil alto; Perfil baixo; Parabólico; Escudo; Rotação; Reto; Outro
de: Profil der Befiederung: Banane; Batwing; Diamant; Flu-Flu; Hohes Profil; Niedriges Profil; Parabolisch; Schild; Spin; Gerade; Sonstiges
hu: Nyílvessző profil: Banán; Denevérszárny; Gyémánt; Flu-flu; Magas profilú; Alacsony profilú; Parabola; Pajzs; Spin; Egyenes; Egyéb
sv: Profil för pilfjädring: Banan; Batwing; Diamant; Flu-flu; Hög profil; Låg profil; Parabolisk; Sköld; Spinn; Rak; Övrigt
ru: Профиль оперения: Банан; Летучая мышь; Ромб; Флу-флу; Высокий профиль; Низкий профиль; Параболический; Щит; Спин; Прямой; Другое
el: Προφίλ φτερώματος: Μπανάνα; Φτερό νυχτερίδας (Batwing); Διαμάντι; Flu-Flu; Υψηλό προφίλ; Χαμηλό προφίλ; Παραβολικό; Ασπίδα; Spin; Ίσιο; Άλλο
zh-TW: 箭羽輪廓: 香蕉型; 蝙蝠翼型; 菱形; Flu-Flu; 高輪廓; 低輪廓; 拋物線型; 盾型; 旋翼型; 直線型; 其他
fr: Profil de l’empennage: Banane; Aile de chauve-souris; Diamant; Flu-flu; Profil haut; Profil bas; Parabolique; Shield; Spin; Droit; Autre
tr: Ok tüyü profili: Muz; Yarasa kanadı; Elmas; Flu-Flu; Yüksek profil; Düşük profil; Parabolik; Kalkan; Spin; Düz; Diğer